臺灣士林地方法院民事判決
　　                                111年度勞訴字第56號
原      告  蔡譽文  
訴訟代理人  翁毓琦律師  
被      告  天鈦科技股份有限公司
法定代理人  曾世偉  
被      告  天邁科技股份有限公司
                      設新北市○○區○○街000巷00○0號0樓之0
法定代理人  曾世偉  
上二人共同
訴訟代理人  張本皓律師
            羅敏嘉律師
上列當事人間請求確認僱傭關係存在等事件，本院於民國111年8
月17日言詞辯論終結，判決如下：
    主  文
原告之訴及假執行之聲請均駁回。
訴訟費用由原告負擔。
    事實及理由
一、原告主張：
  ㈠被告天鈦科技股份有限公司（下稱被告天鈦公司）與被告天
    邁科技股份有限公司（下稱被告天邁公司）（以下合稱被告
    ，若分稱時則各稱其名）與訴外人天銓科技（深圳）有限公
    司公司（下稱天銓公司）為關係企業，人事、業務及工作內
    容相互流用。原告前向被告天邁公司投履歷求職，經錄取擔
    任散熱工程師，期間自民國110年1月4日起，每月7日給付薪
    資新臺幣（下同）53,000元，勞工保險及勞工退休金則由被
    告天鈦公司投保及提繳。
  ㈡110年7月間，被告欲安排原告前往大陸地區工作，因全球新
    冠肺炎疫情肆虐，原告擔心前往大陸地區有染疫風險，故與
    家人討論後向被告請教關於出差工作之相關問題，惟因被告
    就大陸地區職場染疫並未提供相關防護與設備，僅為員工投
    保旅行平安險，原告考慮再三，未答覆被告同意出差工作。
    其後，被告於110年7月21日寄發電子郵件向原告表示：「..
    .再重申：請於本月底前將辦理台胞證（或補發護照）的『所
    有應備文件』交予楊課長，否則公司將視同不配合出差而進
    行議處。」，威脅原告未配合出差將有不利處分，原告與家
    人討論後，向被告表達拒絕之意。詎被告竟於110年8月18日
    稱決定暫停散熱業務在本地開展，依勞動基準法（下稱勞基
    法）第11條第4款規定，預告於110年8月28日終止兩造間勞
    動契約。
  ㈢被告因原告不願前往大陸地區出差工作而終止兩造間僱傭契
    約，顯不合法。又被告雖稱欲裁撤散熱事業部門，然被告於
    原告任職期間，恣意交辦原告從事被告天鈦公司或被告天邁
    公司之工作，受被告天鈦公司或被告天邁公司之指揮監督，
    於資遣原告時，自不得以法人型態規避資遣義務，應就二公
    司全部之業務內容及工作職務為全盤考量，方屬合理；而無
    論被告天鈦公司、被告天邁公司或天銓公司均有從事散熱相
    關業務，並無業務性質變更而有減少勞工必要之情；且被告
    所營項目亦與機械系相關背景有關，被告資遣原告時，從未
    詢問原告是否有擔任其他職務之意願，亦未與原告討論，並
    未盡調查職缺、盡力安置原告之義務，自不符解雇最後手段
    性原則。被告終止兩造間僱傭契約既不合法，爰請求確認兩
    造間僱傭關係存在，並依民法第482條、第487條、勞工退休
    金條例（下稱勞退條例）第6條第1項、第14條第1項、第31
    條第1項規定，請求被告按月給付薪資及為原告提繳勞工退
    休金。
  ㈣聲明為：
　　1.先位聲明：
　　　①確認原告與被告天鈦公司間之僱傭關係存在。
　　　②被告天鈦公司應自110年8月29日起至原告復職之日止，
        按月於每月7日給付53,000元，及自各期應給付日之翌
        日起至清償日止，按週年利率5％計算之利息。
　　　③被告天鈦公司應自110年8月29日起至原告復職之日止，
        按月提繳3,180元至原告設於勞動部勞工保險局之勞工
        退休金個人專戶（下稱勞退專戶）。
　　　④願供擔保請准宣告假執行。
　　2.備位聲明：
　　  ①確認原告與被告天邁公司間之僱傭關係存在。
　　　②被告天邁公司應自110年8月29日起至原告復職之日止，
        按月於每月7日給付53,000元，及自各期應給付日之翌
        日起至清償日止，按週年利率5％計算之利息。
　　　③被告天邁公司應自110年8月29日起至原告復職之日止，
        按月提繳3,180元至原告勞退專戶。
　　　④願供擔保請准宣告假執行。
二、被告則以下列情詞置辯：
  ㈠被告與天銓公司屬家族企業之合作關係（下稱天邁家族），
    天邁家族致力於生產EMI電磁波屏蔽產品。其營運模式係以
    技術分工，如訂單內容涉及散熱技術需求者，即一律交由具
    備散熱技術之天銓公司生產；而址設臺灣之被告均不具備散
    熱技術，被告天鈦公司之營業內容係「客戶先自行製作含有
    散熱設計的機殼3D工程圖檔，再交由被告天鈦公司加工製造
    部之CNC程式編輯工程師進行CNC G 碼程編輸入，再將金屬
    板放進CNC加工機生產機殼」；被告天邁公司之營業內容係
    「被告天鈦公司將所生產的機殼交由被告天邁公司後製，內
    容即由被告天邁公司按客戶要求的規格，以點膠機器將電磁
    波屏蔽導電膠黏塗在機殼上，或另行黏貼吸波材，用以減弱
    電磁波對電子元件的干擾，並增加機殼與印刷電路板組裝後
    的密合度」。
  ㈡109年間中美貿易戰，天銓公司出口至美國之散熱產品遭徵收
    高額關稅，天邁家族為因應衝擊、分散風險，遂著手計畫於
    臺灣本土建置生產散熱產品之能力，決定由被告天鈦公司成
    立「散熱事業部」，招募「散熱工程師」，負責機殼最「前
    端」之研發工作，希望其將來能代替客戶對其電子機殼產品
    設計出最佳的散熱方案，並繪製3D工程圖檔（含具散熱功能
    的機殼及其他相關設計…等），使被告天鈦公司能由目前單
    純的代工，轉型為提供設計創新及製造等整合性服務的企業
    。被告天鈦公司於109年7月間開始面試相關人才，招募首名
    「散熱工程師」即原告，又因原告個人因素延後報到時間，
    遲至110年1月4日始報到，故被告天鈦公司「散熱事業部」
    亦遲至此時方始正式運作。然逐步實行後發現投資報酬率遠
    遠不如預期，且天邁家族原先計畫委託天銓公司散熱事業部
    經理即訴外人李瑞峰代被告天鈦公司培訓原告，惟天銓公司
    因個別公司利益考量不願積極提供協助，導致被告天鈦公司
    培訓原告之計畫受阻，散熱設計業務難以開展，被告天鈦公
    司於商業考量下最終決定停損，裁撤「散熱事業部門」，並
    資遣該部門唯一員工即原告。
  ㈢原告雖係向被告天邁公司投履歷，惟被告天邁公司僅係代被
    告天鈦公司刊登職缺資訊，實則，被告天邁公司並無成立散
    熱事業部門，且被告天鈦公司於面試時亦有口頭向原告說明
    「散熱工程師職務係受僱於被告天鈦公司之散熱事業部門」
    、「模組生產線在被告天鈦公司」，被告天鈦公司並於原告
    到職後提供團體保險協議書、工作規則、資訊設備保管單、
    員工保密條款及資訊系統使用同意書等文件予原告簽署，原
    告勞保投保單位為被告天鈦公司，親自填寫之離職申請單上
    「任職單位」亦手寫「天鈦」，本件糾紛發生後原告提出之
    存證信函、勞資爭議調解紀錄，其中收件人及對造人均為被
    告天鈦公司，可徵原告自始至終均知悉其係受僱於被告天鈦
    公司，本件糾紛與被告天邁公司無關。而被告天鈦公司於商
    業考量下決定裁撤「散熱事業部門」，資遣該部門唯一員工
    即原告，確屬業務性質變更下有減少勞工之必要。且因被告
    天鈦公司裁撤散熱部門後，無論是被告天鈦公司或被告天邁
    公司，均已無「前端」散熱研發、設計部門之人員職缺，剩
    餘業務之職務內容均屬較低階、後端之製造工作，薪資遠低
    於原告起薪，與原告受資遣時之工作條件顯不相當，可見確
    實無相同專業之適當工作可供安置原告，故縱認被告為關係
    企業，而應擴大安置義務之範圍，本件仍符合勞基法第11條
    第4款規定要件。
  ㈣退步言之，縱認本件不符合勞基法第11條第4款規定要件，被
    告備位主張兩造亦已合意於110年8月28日終止勞動契約。蓋
    被告天鈦公司於110年8月18日向原告預告終止勞動契約後，
    原告隨即於終止勞動契約通知書上簽名以示同意，且旋即於
    同年月19日、20日、24日、25日、26日、27日請謀職假；原
    告並於同年月23日至被告天鈦公司填寫離職申請單，交還文
    具、識別證，辦完離職移交手續，且主動要求發給「非自願
    離職書」及「服務證明書」等文件；其後，原告亦於同年9
    月7日、同年10月8日收受被告天鈦公司所給付資遣費合計17
    ,546元。由此可見原告並非僅消極地收受終止勞動契約之函
    文及資遣費，而係已同意終止勞動契約，如若不然，則原告
    一方面享受資遣之相應福利，同時又請求回復被告天鈦公司
    職位並請求給付薪資，顯已違反誠信原則。
  ㈤聲明為：
    1.原告之訴及假執行之聲請均駁回。
    2.如受不利判決，願供擔保請准宣告免為假執行。
三、本院之判斷：
  ㈠被告依勞基法第11條第4款規定終止兩造間勞動契約，是否合
    法？
　　⒈按因業務性質變更，有減少勞工之必要，又無適當工作可
      供安置時，雇主得預告勞工終止勞動契約，勞基法第11條
      第4款定有明文。所謂「業務性質變更」，係指雇主基於
      經營決策或為因應環境變化與市場競爭，改變經營之方式
      或調整營運之策略，而使企業內部產生結構性或實質上之
      變異。除重在雇主對於全部或一部分之部門原有業務種類
      之變動外，最主要尚涉及組織經營結構之調整，舉凡業務
      項目、產品或技術、組織民營化、法令適用、機關監督、
      經營決策、預算編列等變更均屬之。故經營事業之技術、
      方式、手段有變更，致全部或部分業務、組織發生結構性
      或實質性之變異者均屬之（最高法院100年度台上字第105
      7號、98年度台上字第652號、98年度台上字第1821號判決
      意旨參照）。
　　⒉依下列事證，可知被告為關係企業，與位於大陸地區之天
      銓公司同屬天邁家族，惟前端散熱設計研發之工作原僅由
      天銓公司為之，位於臺灣地區之被告天鈦公司及被告天邁
      公司則僅進行後端生產、加工作業，而被告聘僱原告之目
      的，即係欲於臺灣地區發展前端之散熱設計研發業務：
      ①證人曾憲偉證稱：我是被告天鈦公司、被告天邁公司及
        天銓公司實際業務負責人。被告天邁公司是負責EMI電
        磁波屏蔽工程製造，被告天鈦公司是負責製作機械加工
        ，機械加工部分是做外殼，負責電子構裝外殼的封裝。
        聘僱原告為散熱工程師是因為我們想要新成立一個散熱
        事業部門，散熱與機械加工電子構裝有點關係，所以安
        置在被告天鈦公司，原告本身是海洋大學碩士畢業，又
        是在機構科系，也是學散熱分析管理，我認為應該是蠻
        適合的人，所以才聘用原告，原告上任後這個部門才算
        正式成立。當時主因是中美貿易戰剛開始，美國對於中
        國出口產品會課徵高額關稅，我想在臺灣建立一個散熱
        事業部，分攤降低中美貿易關稅的風險；次因是原先散
        熱產品都是在中國生產，因為在中國的投資有很多不確
        定性，想要分攤風險。為了創立散熱事業部門，主要支
        出專門用在散熱仿真的Ansys軟體200多萬元、原告薪資
        及勞健保等支出約4、50萬元，其他還沒有投入下去。A
        nsys軟體是我和原告討論後，原告推薦的軟體。原告任
        職期間的工作是做客戶的散熱技術，要先做仿真，用電
        腦模擬看能否達到客戶要求規格，仿真後要去找出對策
        ，找到可以解決的方法做適當的散熱產品再打樣，再給
        客戶測試，通過後就算成立就可以報價，我算是原告管
        理上的直接老闆，技術的老闆及工作提供是天銓公司，
        請原告去天銓公司出差，目的是要去學習仿真能力還有
        解題等語（見本院卷二第81-83、85-87、91-92頁）。
      ②證人林陽德證述：我在被告天邁公司擔任職12年，擔任
        資訊工程師。被告天邁公司是做點膠，客戶給我們一些
        東西，我們在上面點公司的膠。被告天鈦公司是CNC，
        就是一般的加工。原告的工作內容與散熱有關，原告到
        職前，被告天鈦公司、被告天邁公司沒有任何人在做原
        告的散熱相關工作。Ansys軟體跟點膠工作無關，是原
        告到職後建議買的，只有原告一個人在用，我是用被告
        天邁公司名義買的等語（見本院卷二第95-96、100頁）
        。
      ③證人張百禮證稱：我任職於被告天邁公司8年多，目前擔
        任營運生產經理。被告天鈦公司和被告天邁公司是關係
        企業。被告天邁公司作防電磁波的點膠，現在是訴外人
        邱昱凱負責工程部分，客戶會提供圖檔，邱昱凱去看客
        戶的設計合不合理，不合理的話會提出修改方向給客戶
        。被告天鈦公司是CNC金屬加工，CNC是一個半自動化洗
        床機，客戶提供3D圖檔後，工程師會依照客戶的3D圖檔
        去編寫CNC的作業程式。公司在大陸地區本來有散熱事
        業，在臺灣地區包含被告天鈦公司、被告天邁公司及所
        有天邁的子公司則沒有做散熱事業的相關部門，但因為
        中美貿易戰等原因，在臺灣也想成立相關部門，被告天
        鈦公司在110年間有成立過散熱事業部，面試原告的是
        老闆曾先生，原告進來就是要做散熱模組部門，負責散
        熱模組的分析及設計，與被告天邁公司做的防電磁波點
        膠、被告天鈦公司做的CNC金屬加工都無關，是不同領
        域，Ansys軟體就是所謂熱模擬的分析軟體，那套軟體
        據我所知不便宜，除了原告外，被告公司沒有人會用到
        Ansys軟體。原告真正的主管不是我，工程部門真正的
        主管是在大陸深圳那邊等語（見本院卷二第179-181、1
        83、185、187-188頁）。
      ④證人許哲維證述：我有金屬加工經驗約15年，在被告天
        鈦公司任職2年，一開始做工程師，後來晉升為副課長
        ，協助主管管理生產線。被告天邁公司是點膠業務，被
        告天鈦公司從事金屬加工業。被告天鈦公司在110年間
        成立過散熱事業部，原告的工作內容是散熱模組的研發
        ，沒有做原本被告天鈦公司或被告天邁公司員工從事之
        工作（金屬加工或點膠），在原告進公司以前，被告天
        鈦公司或被告天邁公司內沒有人做散熱相關事業，原告
        進入公司後，被告天鈦公司和被告天邁公司裡面也沒有
        人跟他一起從事散熱相關的事情等語（見本院卷二第19
        0-191、194-196頁）。
      ⑤證人邱昱凱證稱：我在被告天邁公司任職第10年，擔任
        產品製程工程師，工作內容是根據客戶需求幫客戶設計
        相關點膠的製程。被告天邁公司是做點膠，被告天鈦公
        司做CNC加工，二公司為關係企業。原告的工作內容是
        做散熱設計相關業務。Ansys軟體與點膠工作無關，當
        初課程有2個名額，公司叫我跟原告一起去上課，但上
        完課後我工作上沒有操作該軟體，據我所知這是一套分
        析用軟體，可以模擬產品受到加熱時，熱可能會累積在
        什麼地方等語（見本院卷二第197-198、203頁）。
      ⑥依據原告提出被告天邁公司於104人力銀行寄發之訊息記
        載：「天邁科技股份有限公司發給您關於散熱工程師的
        訊息...昨日與散熱模組主管談與你背景與經歷，認為
        相當適合我司未來規劃，非常歡迎你」（見本院卷一第
        28頁），與被告抗辯其聘僱原告之目的，係規劃於臺灣
        地區發展前端之散熱設計研發業務等情相符。
      ⑦依據被告提出110年6月5日電子郵件顯示：「小蔡，正值
        疫情期間，我們進行分流及居家辦公模式，因為你的狀
        況較為特殊，你老闆又在大陸，目前你也沒接任何案子
        ，之前瑞峰讓你執行的二個設計也沒有結果，請你從下
        週起要定期提供你工作進度、學習階段，否則沒人知道
        你的工作內容...」（見本院卷一第416頁），原告提出
        110年7月12日電子郵件顯示：「...公司沒有強制，重
        點是你要去學習，你如果很快就學成，沒人會強迫你..
        .」、「...深圳已經解封，台灣現在微解封，你如果家
        裡沒有啥問題，你要請教瑞峰適當飛過去的時間，你們
        自己訂，我的認知是越快越好...你再過來有相關問題
        直接找相關主管詢問，我的回答有時不見得正確。你在
        台灣可以問：鍾先生、小貓。你在深圳可以詢問：瑞峰
        （工作直接相關）George及深圳人事（生活相關）」（
        見本院卷一第36頁），與前揭證人證述天邁家族之散熱
        設計研發之工作原係由位於大陸地區之天銓公司為之，
        在臺灣地區設立散熱事業部並聘僱原告後，原告工程部
        分的主管是在大陸深圳，被告並欲讓原告至天銓公司學
        習等節一致。　　　　
      ⑧依據訴外人嘉航科技股份有限公司（下稱嘉航公司）函
        覆其與被告天邁公司間軟體買賣暨維護服務合約書，可
        見被告天邁公司確係於原告到職後之110年3月30日與嘉
        航公司締約，購買Ansys軟體（見本院卷二第126-132頁
        ），與上開證人證述為發展散熱設計業務而依原告建議
        購置對應軟體等情相符。
　　⒊又依下列事證，可認被告為開展上述前端散熱設計研發業
      務而聘僱原告之目的已無法達成：
　　　①證人曾憲偉證稱：去年有風聲說美國可能會降低關稅，
        而且原本我們要送原告去深圳受訓，卻發現深圳合夥人
        一直藉口推遲，態度不積極，似乎擔心若臺灣成立散熱
        事業部，會分散深圳地區的利益，所以我和合夥人及一
        些內部人員討論後，決定裁撤這個部門。決定裁撤這個
        部門後，就決定資遣原告，因原告來的目的就是要做散
        熱工程師，從薪資和經驗應該要從事這方面，我有考慮
        過有沒有適當的職位讓原告轉任，但並沒有，因為我們
        工作性質基本上算加工業，沒有那麼高深的職業技術職
        位，在EMI的部門只有一位工程主管還有工程師，沒有
        其他職缺，被告天鈦公司也是屬於機加工的專業工程師
        ，薪水普遍會低很多，應該是沒有適當的工作。原告離
        職後這個部門就沒有人，所以沒有任何交接的動作，An
        sys軟體也丟在公司內沒有人在用，原告任職期間做的
        工作，在原告來之前跟原告離開之後，被告公司都沒有
        再做等語（見本院卷二第83、85、88-89、92、94頁）
        。
　　　②證人林陽德證述：Ansys軟體只有原告一個人在用，原告
        離職後，沒有人的工作內容需要Ansys軟體，原告做的
        散熱相關工作也沒有人繼續做等語（見本院卷二第96-9
        8頁）。
　　　③證人張百禮證稱：原告進公司就是要來做散熱模組部門
        ，臺灣地區沒有其他人跟原告一起做，除了原告外，被
        告公司沒有人會用到Ansys軟體。原告離職後，臺灣地
        區包含被告天鈦公司和所有子公司都沒有做散熱事業，
        被告公司也沒有接到客戶委託散熱設計的訂單或是經營
        這部分的業務，只有天邁家族在臺灣以外的地區有在做
        散熱事業等語（見本院卷二第181-182、188-189頁）。
　　　④證人許哲維證述：原告離職後，被告天鈦公司、被告天
        邁公司沒有再做散熱研發業務，公司具備這方面研發專
        長的只有原告，原告離職後，公司沒有這方面專業背景
        的人可以從事等語（見本院卷二第191頁）。
　　　⑤證人邱昱凱證稱：原告離職後，被告天鈦公司、被告天
        邁公司沒有人工作上使用Ansys軟體，聽主管說公司也
        沒有做散熱研發的業務等語（見本院卷二第199、201頁
        ）。
　　⒋互核前述，位於臺灣地區之被告天鈦公司及被告天邁公司
      本無前端散熱設計研發業務，被告聘僱原告之目的，即係
      欲於臺灣地區發展此業務。該目的既因天邁家族決定不再
      於臺灣成立散熱事業部門以從事此業務而不存在，當屬因
      基於經營決策調整營運策略，而使被告公司內部產生組織
      結構之調整，而有業務性質變更之情。又依前開證人所述
      ，被告成立之散熱事業部，僅原告一人從事相關工作，觀
      諸原告書狀所陳在臺灣地區之同事、主管（如證人許哲維
      、張百禮、邱昱凱、林陽德及訴外人鍾一鳴、楊素華），
      亦均無從事散熱設計研發相關業務者，則此因經營決策新
      成立之部門、新聘任之員工即原告，因該部門之裁撤，無
      相應業務，而有裁減員工之必要，核有組織經營結構調整
      之需。堪認被告之資遣，合於勞基法第11條第4款所定業
      務性質變更，有減少勞工之必要之情形。
　　⒌原告雖主張依被告提出原告台胞證之收費明細所載日期110
      年9月2日，可知被告至110年9月仍有要求原告前往大陸地
      區出差之意，非如被告所述有因業務性質變更減少員工必
      要之情云云。惟被告早於110年7月開始要求原告至大陸地
      區出差學習，並向原告索取辦理台胞證所需各項資料，有
      原告提出電子郵件及通訊軟體對話紀錄可稽（見本院卷一
      第36、38、382頁），可見被告早於110年7月間已委託代
      辦業者辦理原告之台胞證，至代辦業者收費明細所載日期
      ，僅係業務完成後之請款日期，尚無由反推認定被告至斯
      時止仍有要求原告前往大陸地區出差之意。
　　⒍原告固又主張天邁家族仍有從事散熱事業，故無業務性質
      變更云云。惟被告聘僱原告之目的，係於臺灣地區發展原
      僅由大陸地區天銓公司從事之前端散熱設計研發業務，已
      如前述，在天邁家族決定不再於臺灣地區發展此業務後，
      臺灣地區已無該等業務之職缺存在。而原告亦稱其向被告
      表示不願前往大陸地區工作（見本院卷一第13、16、458-
      459頁）。則就位於臺灣地區之被告天鈦公司、被告天邁
      公司而言，自有業務性質變更之情，原告此部分主張並不
      可採。
　　⒎原告雖再主張被告並未盡安置義務，且判斷勞基法第11條
      第4款時，應將關係企業是否均無適當工作可供安置之情
      形並予考慮在內云云。然按雇主因業務性質變更，有減少
      勞工之必要，又無適當工作可供安置，得預告勞工終止勞
      動契約，觀勞基法第11條第4款規定自明。依該條款規定
      ，雇主因業務性質變更而有減少勞工必要，仍應先盡安置
      勞工義務，必無處可供安置勞工時，始得資遣勞工，此種
      安置乃為迴避資遣的調職，該所謂「適當工作」，當指在
      資遣當時或資遣前後相當合理期間內，有與勞工受資遣當
      時之工作條件相當，且屬勞工之能力可勝任並勞工願意接
      受者而言。故雇主資遣勞工之際或相當合理期間前後雖有
      其他工作職缺，惟該職缺之工作條件與受資遣勞工顯不相
      當，或非該勞工所得勝任，或資遣勞工經相當合理期間後
      始產生之工作職缺，均難認係適當工作，而責令雇主負安
      置義務（最高法院107年度台上字第957號判決要旨參照）
      。本件原告表示不願前往大陸地區工作，然臺灣地區之被
      告天鈦公司、被告天邁公司因原規劃而新增之前端散熱設
      計研發業務部門裁撤，已無聘僱原告時相應之工作存在。
      又被告天鈦公司、被告天邁公司因從事後端生產、加工作
      業，薪資普遍較低，在被告天鈦公司自工程師升職副課長
      之證人許哲維，其擔任工程師時之月薪為45,000元（見本
      院卷二第190、196頁），在被告天邁公司擔任產品製程工
      程師之證人邱昱凱，其月薪約35,000元至40,000元間（見
      本院卷二第197、204頁），依原告提出111年1月被告天邁
      公司於104人力銀行刊登之徵才訊息，點膠技術師之月薪
      為26,000元至30,000元間，作業員月薪為26,000元至28,0
      00元間（見本院卷一第232-233頁），與原告月薪均有所
      差距，顯非相當工作條件之適當工作職缺。是縱以被告為
      關係企業為由，綜合納入被告天鈦公司、被告天邁公司之
      職缺為整體考量，仍難認被告有違反勞基法第11條第4款
      之安置義務，原告此部分主張亦不可採。
　　⒏綜上所述，應認被告解僱原告之時，確有業務性質變更，
      而有減少勞工之必要，且被告並未違反安置義務，則被告
      依勞基法第11條第4款規定，終止兩造間勞動契約，自屬
      有據。被告依勞基法第11條第4款規定終止兩造間勞動契
      約，既屬合法，已如前述，爰不就被告備位抗辯兩造合意
      終止勞動契約乙節為論述，附此敘明。　　　
  ㈡被告依勞基法第11條第4款規定終止兩造間勞動契約於法相符
    ，已如前述，則原告請求確認兩造間僱傭關係存在，並請求
    被告自110年8月29日起繼續按月給付薪資及提繳勞工退休金
    ，自無理由，不應准許。
四、綜上所述，原告先位請求確認與被告天鈦公司間僱傭關係存
    在，備位請求確認與被告天邁公司間僱傭關係存在，並依民
    法第482條、第487條、勞退條例第6條第1項、第14條第1項
    、第31條第1項規定，請求被告按月給付薪資及為原告提繳
    勞工退休金，均無理由，應予駁回。原告之訴既經駁回，其
    假執行之聲請亦失所附麗，應併予駁回。
五、本件判決基礎已臻明確，兩造其餘攻防方法及訴訟資料經本
    院斟酌後，核與判決結果不生影響，故不另一一論述，併此
    敘明。
六、據上論結，原告之訴為無理由，依法判決如主文。
中　　華　　民　　國　111　　年　　9　　月　　16　　日
                  勞動法庭  法　官  謝佳純
以上正本係照原本作成。
如對本判決上訴，應於判決送達後20日內向本院提出上訴狀，若
委任律師提起上訴者，應一併繳納上訴審裁判費，否則本院得不
命補正逕行駁回上訴。
中　　華　　民　　國　　111 　年　　9 　　月　　16　　日
                              書 記 官  陳怡文